【裁判字號】    89,易,270
【裁判日期】    890830
【裁判案由】    毀損等
【裁判全文】
臺灣宜蘭地方法院刑事判決                          八十九年度易字第二七號
    公  訴  人  臺灣宜蘭地方法院檢察署檢察官
    被      告  甲○○
右列被告因毀損等案件，經檢察官聲請簡易判決處刑 (八十九年度偵字第四三０號）
，經本院依通常程序判決如左：
    主  文
甲○○損壞他人之電扇壹台、塑膠椅壹張、大門緩解器壹個，足以生損害於他人，累
犯，處有期徒刑參月，如易科罰金以參佰元折算壹日。
    事  實
一、甲○○於八十五年間，因賭博案，經判處有期徒刑六月，於八十六年二月二十七
    日易科罰金執行完畢。其與乙○○○之夫有債務糾紛，民國（下同）八十八年十
    一月二十二日十一時許，甲○○前往宜蘭縣五結鄉○○路六號乙○○○住處找乙○○○之夫未遇，與乙○○○發生爭執，遂基於毀損之犯意，將屋內電扇一台、
    塑膠椅一張及大門緩解器砸壞，足以生損害於乙○○○。
二、案經乙○○○訴由宜蘭縣警察局羅東分局移送臺灣宜蘭地方法院檢察署檢察官偵
    查起訴。
    理  由
一、訊據被告坦承右開事實，核與被害人乙○○○指訴情節相符，並有照片三張附卷
    可稽，事證明確，被告犯行堪以認定，應依法論科。
二、核被告所為，係犯刑法第三百五十四條之毀損罪。其於八十五年間，因賭博案，
    經判處有期徒刑六月，於八十六年二月二十七日易科罰金執行完畢，有台灣高等
    法院檢察署刑案紀錄簡覆表一紙附卷足憑，其於執行完畢後五年內再犯本件有期
    徒刑以上之罪，係累犯，應加重其刑。爰審酌被告之行為對被害人所造成之損害
    及其與被害人之夫縱有債務糾紛，亦應循正當途徑解決，而非動輒以魯莽之破壞
    行為為手段等一切情狀，量處如主文所示之刑，並諭知易科罰金之折算標準。
三、公訴意旨另以：被告甲○○於八十八年十一月二十二日十一時許，前往宜蘭縣五
    結鄉○○路六號乙○○○住處，找乙○○○之夫未遇，竟恐嚇乙○○○要將其夫
    活埋等語，乙○○○躲避至同路段丙○○家中，甲○○尾隨至丙○○家中，再以
    破損塑膠椅殘肢恐嚇乙○○○稱再多言，要將其打死等語，以加害生命、身體之
    惡害恐嚇乙○○○，使乙○○○心生畏懼，致生危害於安全，因認被告涉犯刑法
    第三百零五條之恐嚇罪嫌云云。
四、按犯罪事實應依證據認定之，無證據不得推定其犯罪事實，刑事訴訟法第一百五
    十四條定有明文；又告訴人之告訴，係以使被告受刑事訴追為目的，是其陳述是
    否與事實相符，仍應調查其他證據以資審認，最高法院五十二年台上字第一三０
    ０號著有判例；又認定不利於被告之事實須依積極證據，茍積極證據不足為不利
    於被告事實之認定時，即應為有利於被告之認定，更不必有何有利之證據，最高
    法院三十年上字第八一六號著有判例。公訴人認被告涉犯恐嚇罪無非以告訴人乙○○○之指訴及證人丙○○之證詞為據。訊據被告堅決否認右揭犯行，辯稱其未
    去丙○○家，她們房子是連在一起，其僅將門推開而已，沒有恐嚇她等語。經查
    ，告訴人於警訊時係告訴被告在要離去之前揚言要將其老公捉去活埋，於向檢察
    官具狀告訴亦以被告當場揚言將活埋其夫君，在檢察官偵查時亦供稱被告說要活
    埋其夫，其心理會害怕等語，足認告訴人係以被告恐嚇說要活埋其丈夫致使其心
    生害怕而提出告訴，至證人丙○○於偵查中則證稱：「我有聽到他們吵架及砸東
    西的聲音，後來告訴人跑到我家，被告也跟著跑到我家而且手上拿著塑膠椅子的
    腳，我阻止他，他叫告訴人不要講不然要打死他」等語，於本院到庭證稱同上，
    足認證人所證並非告訴人所告訴致其心生畏懼之部分，是告訴人於警、偵訊中所
    告訴被告恐嚇之事實，除告訴人之告訴外，別無其他佐證，自難單憑告訴人之指
    訴遽入被告於罪。至告訴人於本院訊問時，雖依據起訴書之記載，就證人丙○○
    所證述之部分亦指稱係被告所犯，然被告先後向警方及檢察官告訴被告毀損、恐
    嚇時均未提及此部分之事實，縱證人丙○○所證屬實，亦足見此部分之事實並未
    致告訴人心生畏懼，告訴人始未於向警方及檢察官告訴時一併提出，既未使告訴
    人心生畏懼，自尚不成立恐嚇罪。此外，查無被告有何其他積極事證，足資證明
    被告恐嚇犯行，其此部分犯罪，自屬不能證明，惟公訴人認此部分之事實與前開
    有罪部分，有方法結果之牽連關係，爰不另為無罪判決之諭知。
本案經檢察官林吉泉到庭執行職務據上論斷，應依刑事訴訟法第二百九十九條第一項
前段，刑法第三百五十四條、第四十七條、第四十一條，罰金罰鍰提高標準條例第一
條前段、第二條，判決如主文。
中    華    民    國      八十九      年      八      月    三十      日
            臺灣宜蘭地方法院刑事庭
                                        法  官  林  美  治
右正本證明與原本無異
如不服本判決應於送達後十日內向本院提出上訴狀（應附繕本）
                                        書記官  賴  宜  君
中    華    民    國      八十九      年      八      月    三十      日
附錄本案論罪科刑法條全文
刑法第三百五十四條
毀棄、損壞前二條以外之他人之物或致令不堪用，足以生損害於公眾或他人者，處二
年以下有期徒刑、拘役或五百元以下罰金。


司法院資訊處製作；財團法人民間司法改革基金會備份。
